---
title: "IDO TAREA"
author: "DIMAS RAMIREZ LUIS DANIEL/MOJICA SANDOVAL ERICK ISAAC"
date: "8/1/2021"
output:
  pdf_document: default
  html_document: default
---

```{r setup, include=FALSE}
knitr::opts_chunk$set(echo = TRUE)
```




Obtenga el dual de los siguientes programas lineales y resuelva tanto el programa
lineal “primal” como el “dual”. Encuentre los precios sombra de cada caso. Puede
usar algún software para apoyarse en la solución.

# Ejercicio 3

## Primal
$$Max~z=x_1+x_2+3x_3+2x_4$$

- Restricciones

$$x_1+2x_2-3x_3+5x_4\le4$$
$$5x_1-2x_2+0x_3+6x_4\le8$$
$$2x_1+3x_2-2x_3+3x_4\le3$$
$$-x_1+0x_2+x_3+2x_4\le0$$
$$x_{1,2,3,4}\ge0$$

## Dual 

$$Min ~w=4y_1+8y_2+3y_3+0y_4$$

- Restricciones

$$y_1+5y_2+2y_3-y_4\ge1$$
$$2y_1-2y_2+3y_3+0y_4\ge1$$
$$-3y_1+0y_2-2y_3+y_4\ge3$$
$$5y_11+6y_2+3y_3+2y_4\ge2$$
$$y_{1,2,3,4}\ge0$$

___Resolviendo el modelo primal___

```{r}
library(lpSolve)


fobj1 <- c(1,1,3,2)

a <- c(1,2,-3,5) 
b <- c(5,-2,0,6)
c <- c(2,3,-2,3)
d <- c(-1,0,1,2)
e <- c(1,1,1,1)

m1 <- matrix(rbind(a,b,c,d,e), nrow = 5) 
colnames(m1) <- c("X1","x2","X3","X4")
rownames(m1) <- c("R1","R2","R3","R4","R5")
m1

direction1 <- c(rep("<=", 4),">=")

rhs1 <- c(4,8,3,0,0)

solve1 <- lp(direction = "max", fobj1, m1, direction1, rhs1, all.int = TRUE)
solve1
solve1$solution
solve1$duals[1:4]
```

- El resultado de maximizar la función del modelo primal objetivo es $9$ , con los coeficientes:

$$x_1=2,x_2=1,x_3=2,x_4=0$$

- Para este caso no hay presencia de precios sombra.

___Resolviendo el modelo dual___

```{r}
fobj2 <- c(4,8,3,0)

f <- c(1,5,2,-1) 
g <- c(2,-2,3,0)
h <- c(-3,0,-2,1)
i <- c(5,6,3,2)
j <- c(1,1,1,1)

m2 <- matrix(rbind(f,g,h,i,j), nrow = 5) 
colnames(m2) <- c("X1","x2","X3","X4")
rownames(m2) <- c("R1","R2","R3","R4","R5")
m2

direction2 <- c(rep(">=", 5))

rhs2 <- c(1,1,3,2,0)

solve2 <- lp(direction = "min", fobj2, m2, direction2, rhs2, all.int = TRUE)
solve2
solve2$solution
solve2$duals[1:4]
```

- El resultado de minimizar la función objetivo del modelo dual es $11$ , con los coeficientes:

$$y_1=0,y_2=1,y_3=1,y_4=6$$

- Para este ejercicio no hay presencia de precios sombra 

# Ejercicio 4 

## Primal

$$Max~z=2x_1-4x_2+3x_3$$

- Restricciones

$$5x_1-6x_2+2x_3\ge5$$

$$-x_1+3x_2+5x_3\ge8$$

$$2x_1+5x_2-4x_3\ge4$$

$$x_{1,2,3}\ge0$$

## Dual 

$$Min ~w=5y_1+8y_2+4y_3$$

- Restricciones

$$5y_1-1y_2+2y_3\le2$$

$$-6y_1+3y_2+5y_3\le-4$$

$$2y_1+5y_2-4y_3\le3$$

$$y_{1,2,3}\ge0$$

___Resolviendo el modelo primal___

```{r}

fobj3 <- c(2,-4,3)

k <- c(5,-6,2) 
l <- c(-1,3,5)
m <- c(2,5,-4)
n <- c(1,1,1)


m3 <- matrix(rbind(k,l,m,n), nrow = 4) 
colnames(m3) <- c("X1","x2","X3")
rownames(m3) <- c("R1","R2","R3","R4")
m3

direction3 <- c(rep(">=", 4))

rhs3 <- c(5,8,4,0)

solve3 <- lp(direction = "min", fobj3, m3, direction3, rhs3, all.int = TRUE)
solve3
solve3$solution
solve3
solve3$duals[1:4]
```

- No hay solución factible para este modelo dual 


___Resolviendo el modelo dual___

```{r}

fobj4 <- c(5,8,4)

o <- c(5,-1,2) 
p <- c(-6,3,5)
q <- c(2,5,-4)
r <- c(1,1,1)


m4 <- matrix(rbind(o,p,q,r), nrow = 4) 
colnames(m4) <- c("X1","x2","X3")
rownames(m4) <- c("R1","R2","R3","R4")
m4

direction4 <- c(rep("<=", 3),">=")

rhs4 <- c(2,-4,3,0)

solve4 <- lp(direction = "max", fobj4, m4, direction4, rhs4, all.int = TRUE)
solve4
solve4$solution
solve4$duals[1:4]
```
 
 - El resultado al maximizar la función objetivo del modelo primal no esta acotado, por lo que no tiene solución óptima.

# Ejercicio 5

# Primal 

$$Max~z=2x_1+x_2+2x_3$$

- Restricciones 

$$4x_1+3x_2+8x_3\le12$$
$$4x_1+x_2+12x_3\le8$$
$$4x_1-x_2+-3x_3\le4$$
$$x_{1,2,3}\ge0$$

# Dual 

$$Min~w=12y_1+8y_2+4y_3$$

- Restricciones 

$$4y_1+4y_2+4y_3\ge2$$
$$3y_1+2y_2-y_3\ge1$$
$$8y_1+12y_2-3y_3\ge2$$
$$y_{1,2,3}\ge0$$

___Resolviendo el modelo primal___

```{r}

fobj5 <- c(2,1,2)

s <- c(4,3,8) 
t <- c(4,1,12)
u <- c(4,-1,-3)
v <- c(1,1,1)


m5 <- matrix(rbind(s,t,u,v), nrow = 4) 
colnames(m5) <- c("X1","x2","X3")
rownames(m5) <- c("R1","R2","R3","R4")
m5

direction5 <- c(rep("<=", 3),">=")

rhs5 <- c(12,8,4,0)

solve5 <- lp(direction = "max", fobj5, m5, direction5, rhs5, all.int = TRUE)
solve5
solve5$solution
solve5$duals[1:4]
```

- El resultado de maximizar la función del modelo primal objetivo es $4$ , con los coeficientes:

$$x_1=0,x_2=4,x_3=0$$

- Para este caso no hay presencia de precios sombra.

___Resolviendo el modelo dual___

```{r}

fobj6 <- c(12,8,4)

w <- c(4,4,4) 
x <- c(3,2,-1)
y <- c(8,12,-3)
z <- c(1,1,1)

m6 <- matrix(rbind(w,x,y,z), nrow = 4) 
colnames(m6) <- c("X1","x2","X3")
rownames(m6) <- c("R1","R2","R3","R4")
m6

direction6 <- c(rep(">=", 4))

rhs6 <- c(2,1,2,0)

solve6 <- lp(direction = "min", fobj6, m6, direction6,rhs6, all.int = TRUE)
solve6
solve6$solution
solve6$duals[1:4]
```

- El resultado de minimizar la función objetivo del modelo dual es $8$ , con los coeficientes:

$$y_1=0,y_2=1,y_3=0$$

- Para este ejercicio no hay presencia de precios sombra 


# Ejercicio 6 

## Primal 

$$Max~z=6x_1-2x_2+3x_3$$

- Restricciones

$$2x_1-x_2+2x_3\leq2$$
$$x_1+0x_2+4x_3\leq4$$
$$x_{1,2,3}\geq0$$

## Dual 

$$Min~z=2y_1+4y_2$$

 - Restricciones 
 
$$2y_1+y_2\ge6$$
$$-y_1+0y_2\ge-2$$
$$2y_1+4y_2\ge3$$
$$y_{1,2}\ge0$$

___Resolviendo el problema primal___

```{r}

fobj7 <- c(6,-2,3)

a1 <- c(2,-1,2) 
b1 <- c(1,0,4)
c1 <- c(1,1,1)

m7 <- matrix(rbind(a1,b1,c1), nrow = 3) 
m7

direction7 <- c(rep("<=", 2),">=")

rhs7 <- c(2,4,0)

solve7 <- lp(direction = "max", fobj7, m7, direction7,rhs7, all.int = TRUE)
solve7
solve7$solution
solve7$duals[1:4]
```

- El resultado de maximizar la función del modelo primal objetivo es $12$ , con los coeficientes:

$$x_1=4,x_2=6,x_3=0$$

- Para este caso no hay presencia de precios sombra.

___Resolviendo el modelo dual___

```{r}

fobj8 <- c(2,4)

d1 <- c(2,1) 
f1 <- c(-1,0)
g1 <- c(2,4)
h1 <- c(1,1)

m8 <- matrix(rbind(d1,f1,g1,h1), nrow = 4) 
m8

direction8 <- c(rep(">=", 4))

rhs8 <- c(6,-2,3,0)

solve8 <- lp(direction = "min", fobj8, m8, direction8,rhs8, all.int = TRUE)
solve8
solve8$solution
solve8$duals[1:4]
```

- El resultado de minimizar la función objetivo del modelo dual es $12$ , con los coeficientes:

$$y_1=2,y_2=2$$

- Para este ejercicio no hay presencia de precios sombra 
